臺灣屏東地方法院刑事判決
       111年度交易字第374號
公  訴  人  臺灣屏東地方檢察署檢察官
被      告  戴啟明


                    (另案於法務部○○○○○○○○○○○                       執行中)
上列被告因公共危險案件，經檢察官提起公訴（111年度偵字第1
0207號、第10612號），因被告於準備程序中就被訴犯罪事實為
有罪之陳述，經本院告知簡式審判程序之旨，並聽取當事人之意
見後，由本院合議庭裁定改由受命法官獨任進行簡式審判程序，
判決如下：
    主  文
戴啟明犯不能安全駕駛動力交通工具罪，累犯，處有期徒刑捌月
。又犯不能安全駕駛動力交通工具罪，累犯，處有期徒刑壹年。
應執行有期徒刑壹年肆月。
    事  實
一、戴啟明分別為下列行為：
　㈠於民國111年8月15日14時許，在高雄市左營區某工地飲用啤
    酒後，吐氣所含酒精濃度已達每公升0.25毫克以上，仍基於
    不能安全駕駛動力交通工具之犯意，於同日18時許騎乘車牌
    號碼000-000號普通重型機車行駛於道路。嗣於同日19時8分
    許，行經屏東縣○○鎮○○路000000號前，因車燈未亮為警攔查
    後發覺其身上散發酒味，並測得其吐氣酒精濃度達每公升0.
    36毫克，始悉上情。
  ㈡復於111年8月24日14時許，在高雄市左營區海軍基地內工地
    飲用啤酒後，吐氣所含酒精濃度已達每公升0.25毫克以上，
    仍基於不能安全駕駛動力交通工具之犯意，於同日17時許騎
    乘車牌號碼000-000號普通重型機車行駛於道路。嗣於同日1
    9時許，行經屏東縣枋寮鄉義民路與德興路口時，因行車不
    穩為警攔查後發覺其身上散發酒味，並測得其吐氣酒精濃度
    達每公升1.3毫克，始悉上情。
二、案經屏東縣政府警察局東港分局、枋寮分局報告臺灣屏東地
    方檢察署檢察官偵查起訴。
    理  由
一、本案被告戴啟明所犯為死刑、無期徒刑、最輕本刑為三年以
    上有期徒刑以外之罪，亦非高等法院管轄第一審案件，且被
    告於本院準備程序進行中，先就前揭被訴事實為有罪之陳述
    (見本院卷第40頁)，經受命法官告知簡式審判程序之旨，並
    聽取當事人之意見後，本院合議庭認無不得或不宜改依簡式
    審判程序進行之事，依刑事訴訟法第273 條之1 第1 項，裁
    定本件由受命法官獨任行簡式審判程序。又本案既經本院裁
    定改依簡式審判程序審理，則依刑事訴訟法第273 條之2 、
    同法第159 條第2 項之規定，不適用傳聞法則有關限制證據
    能力及證據調查之相關規定。
二、上揭事實，業據被告於本院準備程序及審理時均坦承不諱（
    見本院卷第40頁、第48頁），並有被告之酒精測定紀錄表2
    份(見警5900卷第19頁、警5000卷第21頁)、被告之機車車籍
    資料查詢結果1張(見警5900卷第27頁)、被告之證號查詢系
    統機車駕駛人查詢結果1份(見警5900卷第29頁)、屏東縣政
    府警察局舉發違反道路交通管理事件通知單2份(見警5900卷
    第21頁、警5000卷第23頁至第25頁)等件在卷可稽。足認被
    告前揭任意性之自白核與事實相符，堪以採信。從而，本案
    事證明確，被告上開犯行洵堪認定，應依法論科。
三、論罪科刑：
  ㈠核被告所為，均係犯刑法第185條之3第1項第1款之不能安全
    駕駛動力交通工具罪。
　㈡被告所犯上開二罪，時間、地點均不相同，堪認其犯意各別
    ，行為互異，應分論併罰。　
  ㈢被告前因公共危險案件，經本院以109年度交簡字第2626號判
    決判處有期徒刑6月確定，於110年12月28日罰金易服勞役執
    行完畢出監等情，業據檢察官敘明於起訴書，並援引前科表
    為據，主張依累犯規定加重其刑，且被告對於前科表之客觀
    記載均不爭執(見本院卷第51頁)，堪認檢察官已就被告構成
    累犯之事實，有所主張並指出證明方法。本院審酌被告前案
    同係不能安全駕駛之公共危險案件，與本案罪質相同，且被
    告所犯上開前案為其第4次犯酒後駕車之公共危險罪，有其
    前案紀錄表可參，顯見被告對於刑罰之反應力相當薄弱，為
    助其教化並兼顧社會防衛，認為就其本案所犯之罪，尚無因
    加重最低本刑而生刑罰逾其罪責之情，爰依刑法第47條第1
    項之規定，就其本案所犯2罪均加重其刑。
  ㈣爰以行為人之責任為基礎，審酌被告明知飲用酒精對於人體
    控制力、反應力勢將造成影響，且其僅因天氣炎熱欲飲用冷
    飲，即2度於飲用酒類後駕駛動力交通工具行駛於道路，復
    因車燈未開、行車搖晃為警攔查，足見其行為對自身及一般
    往來之行人及其他駕駛人均具有高度危險性，且被告飲酒後
    ，所測得之酒精濃度分別為每公升0.36、1.3毫克，部分已
    逾法定吐氣所含酒精濃度每公升0.25毫克之5倍以上，況被
    告前有多次酒後駕車之前科(構成累犯部分不重複評價)，目
    前尚因相同之公共危險案件入監服刑中，本案更是其第7次
    違犯，顯見被告素行不佳，不僅漠視己身安危，更罔顧公眾
    通行之安全，所為非是；惟念及其犯後始終坦承犯行，且本
    案最終並未產生任何實害結果，兼衡其犯罪動機、目的，暨
    其自陳之智識程度、家庭生活及經濟狀況等一切情狀（見本
    院卷第52頁），分別量處如主文所示之刑，復定其應執行之
    刑，以資懲儆。
據上論斷，應依刑事訴訟法第273條之1第1項、第299條第1項前
段，判決如主文。
本案經檢察官盧惠珍提起公訴，檢察官黃郁如到庭執行職務。
中　　華　　民　　國　　111 　年　　11　　月　　17　　日
                  刑事第三庭    法  官   吳昭億
以上正本證明與原本無異。
如不服本判決應於收受判決後20日內向本院提出上訴書狀，並應
敘述具體理由；其未敘述上訴理由者，應於上訴期間屆滿後20日
內向本院補提理由書（均須按他造當事人之人數附繕本）「切勿
逕送上級法院」。　　　　　　　　　
中　　華　　民　　國　　111 　年　　11　　月　　17　　日
                                書記官   蕭秀蓉
附錄本判決論罪科刑法條：
中華民國刑法第185條之3
駕駛動力交通工具而有下列情形之一者，處3年以下有期徒刑，
得併科30萬元以下罰金：
一、吐氣所含酒精濃度達每公升零點二五毫克或血液中酒精濃度
    達百分之零點零五以上。
二、有前款以外之其他情事足認服用酒類或其他相類之物，致不
    能安全駕駛。
三、服用毒品、麻醉藥品或其他相類之物，致不能安全駕駛。
因而致人於死者，處3年以上10年以下有期徒刑，得併科2百萬元
以下罰金；致重傷者，處1年以上7年以下有期徒刑，得併科1百
萬元以下罰金。
曾犯本條或陸海空軍刑法第54條之罪，經有罪判決確定或經緩起
訴處分確定，於十年內再犯第1項之罪因而致人於死者，處無期
徒刑或5年以上有期徒刑，得併科3百萬元以下罰金；致重傷者，
處3年以上10年以下有期徒刑，得併科2百萬元以下罰金。